【裁判字號】    89,上易,2136
【裁判日期】    900215
【裁判案由】    業務侵占
【裁判全文】
臺灣高等法院高雄分院刑事判決                  八十九年度上易字第二一三六號
    上訴人  乙○○
    即被告
右上訴人因業務侵占案件，不服臺灣高雄地方法院八十九年度易字第四四三號中華
民國八十九年十月三十一日第一審判決（起訴案號：臺灣高雄地方法院檢察署八十九
年度偵字第一三八六一號），提起上訴，本院判決如左：
      主  文
上訴駁回。
乙○○緩刑參年。
    事  實
一、乙○○係匯豐汽車股份有限甲司鳳山分甲司（以下簡稱匯豐鳳山分甲司）之業務
    員，職司汽車銷售及代向客戶收取各種款項，竟意圖為自己不法之所有，基於概
    括之犯意，連續於八十九年一月十二日、同年一月七日、同年一月二十一日、同
    年一月十八日，將其業務上向匯豐鳳山分甲司客戶謝汝珍、黃金德、黃玉寶、喬
    春生四人所收取之汽車尾款新台幣（下同）二十八萬七千元、四十九萬一千元、
    五十一萬五千元、十六萬五千元計一百四十五萬八千元，變易持有為所有而侵占
    入己，花用殆盡。
二、案經匯豐甲司訴請台灣高雄地方法院檢察署檢察官偵查起訴。
    理  由
一、訊據上訴人即被告乙○○對右揭犯罪事實供承不諱，核與告訴人匯豐甲司代理人
    洪秀英所指訴情節相符，復有訂車契約書影本四紙附卷可稽，事證明確，其犯行
    堪以認定。
二、被告乙○○於匯豐甲司期間，侵占其業務上持有之汽車尾款，核其所為，係犯刑
    法第三百三十六條第二項之業務侵占罪。被告先後多次侵占之行為，時間緊密，
    所犯罪名相同，顯係基於概括之犯意反覆為之，應依連續犯之規定論以一罪，並
    加重其刑。
三、原審因而適用刑法第五十六條、第三百三十六條第二項，罰金罰鍰提高標準條例
    第一條前段之規定，並審酌被告乙○○侵占之款項共一百四十五萬元，犯後坦承
    犯行，尚未與告訴人達成民事和解等一切情狀，量處有期徒刑十月，其認事用法
    ，均無不合，量刑亦屬適當，被告上訴意旨，以原審量刑過重，指摘原判決不當
    ，並無理由，應予駁回。
四、又被告乙○○前未曾受有期徒刑以上刑之宣告，此有本院被告全國前案紀錄表在
    卷可證，此次因一時失慮，偶罹刑典，事後已坦承犯行深具悔意，並於本院審理
    時與告訴人成立民事和解，經告訴代理人洪秀英表示不願追究，被告經此刑之宣
    告後，應知警惕而無再犯之虞，本院認以暫不執行其刑為當，併予宣告緩刑三年
    ，用啟自新。
據上論結，應依刑事訴訟法第三百六十八條、刑法第七十四條第一款，判決如主文。
本案經檢察官陳惠珠到庭執行職務。
中    華    民    國         九十       年      二      月     十五     日
                              臺灣高等法院高雄分院刑事第七庭
                                  審判長法官  王光照
                                        法官  黃仁松
                                        法官  黃憲文
右正本證明與原本無異。
不得上訴。
                                      書記官  黃玉珠
中    華    民    國         九十       年      二      月     十九     日
附錄：本判決論罪科刑法條：
刑法第三百三十六條第二項
對於業務上所持有之物，犯前條第一項之罪者，處六月以上五年以下有期徒刑，得併
科三千元以下罰金。
                                                                      Ｈ


司法院資訊處製作；財團法人民間司法改革基金會備份。
